【裁判字號】    97,訴,403
【裁判日期】    970814
【裁判案由】    違反槍砲彈藥刀械管制條例
【裁判全文】
臺灣臺南地方法院刑事判決               97年度訴字第403號
公  訴  人  臺灣臺南地方法院檢察署檢察官
被      告  乙○○
指定辯護人  本院公設辯護人  甲○○
上列被告因違反槍砲彈藥刀械管制條例案件，經檢察官提起公訴
（97年度偵字第1732號），本院判決如下：
    主  文
乙○○寄藏可發射子彈具有殺傷力之槍枝，累犯，處有期徒刑貳
年陸月，併科罰金新臺幣參萬元，罰金如易服勞役，以新臺幣壹
仟元折算壹日。扣案之仿ＷＡＬＴＨＥＲ廠ＰＰＫ／Ｓ型半自動
手槍製造之改造手槍壹把（含彈匣壹個、槍枝管制編號0000
00000參號）沒收。
    事  實
一、乙○○曾於民國九十四年間，因違反毒品危害防制條例案件
    ，經本院以九十四年度訴字第七三號判處有期徒刑一年六月
    確定，於九十五年十二月六日因縮短刑期假釋出獄，於九十
    六年三月十六日縮刑期滿，未經撤銷假釋，以已執行完畢論
    。詎仍不知悔改，明知可發射子彈具有殺傷力之改造手槍係
    屬槍砲彈藥刀械管制條例第四條第一項第一款所列管之槍砲
    ，非經中央主管機關許可，不得寄藏或持有之，竟於九十六
    年八、九月間某日，在位於臺南市○○路之錢櫃KTV包廂內
    ，受真實姓名、年籍均不詳，綽號「億少」之成年男子之託
    ，收受「億少」所交付仿ＷＡＬＴＨＥＲ廠ＰＰＫ／Ｓ型半
    自動手槍製造之槍枝，換裝土造金屬槍管而成，可發射子彈
    具有殺傷力之改造手槍一把（含彈匣一個、槍枝管制編號0
    000000000號）及不具殺傷力之非制式子彈一顆後
    ，非法寄藏於臺南市○區○○路五二○巷四十一之一號二樓
    住處。後乙○○因另外涉嫌違反毒品危害防制條例案件，為
    警於九十七年一月十五日上午八時三十五分許，持本院所核
    發之搜索票至其上開住處搜索，乙○○在有偵查權限之機關
    發現其非法寄藏槍枝前，即主動向員警自首，告知警方在其
    房間內之衣架包包裡藏放上開改造手槍一把及非制式子彈一
    顆，因而查獲上情。
二、案經臺南縣警察局佳里分局報請臺灣臺南地方法院檢察署檢
    察官偵查起訴。
    理  由
一、上開事實，業據被告乙○○於本院審理時自白承認，復有扣
    案改造手槍一把（含彈匣一個）、非制式子彈一顆、現場照
    片八張、內政部警政署刑事警察局搜索扣押筆錄及扣押物品
    目錄表各一份在卷可資佐證。又上開扣案改造手槍經內政部
    警政署刑事警察局依據性能檢驗法、試射法鑑驗結果，認送
    鑑手槍一枝（含彈匣一個、槍枝管制編號00000000
    00號），係改造手槍，由仿ＷＡＬＴＨＥＲ廠ＰＰＫ／Ｓ
    型半自動手槍製造之槍枝，換裝土造金屬槍管而成，擊發功
    能正常，可供擊發適用子彈使用，認具殺傷力；送鑑子彈一
    顆，係非制式子彈，由金屬彈殼組合直徑八點○ＭＭ金屬彈
    頭而成，經實際試射，無法擊發，認不具殺傷力，此有該局
    九十七年一月二十八日刑鑑字第○九七○○一一五六四號槍
    彈鑑定書一份附卷可查，足認被告自白確與事實相符，堪以
    採信。綜上，本案事證明確，被告犯行足堪認定，應依法論
    科。
二、核被告所為，係犯槍砲彈藥刀械管制條例第八條第四項之罪
    。被告寄藏改造手槍後之持有行為，係寄藏行為之當然結果
    ，不另論罪。被告曾因違反毒品危害防制條例，經本院判處
    有期徒刑一年六月確定，於九十五年十二月六日縮短刑期假
    釋付保護管束，於九十六年三月十六日假釋期滿而執行完畢
    ，有臺灣高等法院被告前案紀錄表一份在卷可參，其受有期
    徒刑之執行完畢，五年內故意再犯本件有期徒刑以上之罪，
    為累犯，應依刑法第四十七條第一項規定加重其刑。又被告
    犯案後，未被有偵查權限之機關發現其犯行前，即主動向員
    警自首，告知警方其槍枝藏放地點，取出寄藏之改造手槍一
    把乙情，有臺南縣警察局佳里分局函附之查獲員警王俊凱、
    顏子健、蔡榮章所製作之職務報告一份在卷足憑，應依槍砲
    彈藥刀械管制條例第十八條第一項減輕其刑，並依刑法第七
    十一條第一項規定，先加後減之。爰審酌被告明知具殺傷力
    之改造手槍，為違禁物，竟仍非法持有及寄藏之，危及社會
    治安，惟被告寄藏時間尚短，又未持以犯案，且主動向員警
    自首犯行，態度良好等一切情狀，量處如主文所示之刑，並
    就罰金部分諭知易服勞役之折算標準。扣案之仿ＷＡＬＴＨ
    ＥＲ廠ＰＰＫ／Ｓ型半自動手槍製造之槍枝，換裝土造金屬
    槍管而成，具有殺傷力之改造手槍一把（含彈匣一個、槍枝
    管制編號0000000000號），乃違禁物，應依刑法
    第三十八條第一項第一款規定，宣告沒收。至扣案之非制式
    子彈一顆，經鑑驗結果認為無殺傷力，非屬違禁物，無庸宣
    告沒收，附此敘明。
據上論斷，應依刑事訴訟法第二百九十九條第一項前段、槍砲彈
藥刀械管制條例第八條第四項、第十八條第一項，刑法第十一條
前段、第四十七條第一項、第四十二條第三項、第三十八條第一
項第一款，判決如主文。
本案經檢察官丙○○到庭執行職務。
中    華    民    國    97    年    8     月    14    日
                  刑事第六庭  審判長法  官  張瑛宗
                                    法  官  黃莉莉
                                    法  官  孫淑玉
以上正本證明與原本無異。
如不服本判決應於收受本判後10日內向本院提出上訴書狀，並應
敘述具體理由。如未敘述上訴理由者，應於上訴期間屆滿後20日
內向本院補提理由書狀（均須按他造當事人之人數附繕本）「切
勿逕送上級法院」。
                                   書記官  馬愛君
中    華    民    國    97    年    8     月    14    日
附錄本案論罪科刑法條全文
槍砲彈藥刀械管制條例第8條：
未經許可，製造、販賣或運輸鋼筆槍、瓦斯槍、麻醉槍、獵槍、
空氣槍或第4條第1項第1款所定其他可發射金屬或子彈具有殺傷
力之各式槍砲者，處無期徒刑或5年以上有期徒刑，併科新臺幣1
千萬元以下罰金。
未經許可，轉讓、出租或出借前項所列槍枝者，處5年以上有期
徒刑，併科新臺幣1千萬元以下罰金。
意圖供自己或他人犯罪之用，而犯前二項之罪者，處無期徒刑或
7年以上有期徒刑，併科新臺幣1千萬元以下罰金。
未經許可，持有、寄藏或意圖販賣而陳列第1項所列槍枝者，處3
年以上10年以下有期徒刑，併科新臺幣700萬元以下罰金。
第1項至第3項之未遂犯罰之。


司法院資訊處製作；財團法人民間司法改革基金會備份。
